【裁判字號】    90,訴,523
【裁判日期】    900910
【裁判案由】    偽造文書等
【裁判全文】
臺灣彰化地方法院刑事判決                            九十年度訴字第五二三號
    公  訴  人  臺灣彰化地方法院檢察署檢察官
    被      告  乙○○
右列被告因偽造文書等案件，經檢察官提起公訴 (九十年度偵字第一三六五號)，本
院判決如左：
    主  文
乙○○服用酒類，不能安全駕駛動力交通工具而駕駛，處有期徒刑參月，如易科罰金
，以參佰元折算壹日。又行使偽造私文書，足以生損害於他人，處有期徒刑參月，如
易科罰金，以參佰元折算壹日。舉發違反道路交通管理事件通知單上偽造之「甲○○
」署押肆枚、酒精測試報告單上偽造之「甲○○」署押壹枚（含指印壹枚）、警訊筆
錄上偽造之「甲○○」署押貳枚（含指印貳枚）均沒收。應執行有期徒刑伍月，如易
科罰金，以參佰元折算壹日，舉發違反道路交通管理事件通知單上偽造之「甲○○」
署押肆枚、酒精測試報告單上偽造之「甲○○」署押壹枚（含指印壹枚）、警訊筆錄
上偽造之「甲○○」署押貳枚（含指印貳枚）均沒收。
    事  實
一、乙○○於民國九十年二月十一日凌晨一時許，在高雄市飲用三瓶啤酒至同日三時
    許，明知飲酒過量不能安全駕駛且易肇事，竟仍駕駛車號Ｓ八—六二二七號自小
    客車，由九如交流道行駛上國道中山高速公路北上欲往台中，於同日六時五十四
    分許，行經國道中山高速公路員林收費站北向處，因進入收費站時動作遲緩，為
    內政部警政署國道公路警察局第三警察隊攔車稽查，並檢測其酒精濃度，其測定
    值為０‧六三ＭＧ／Ｌ，超出標準值甚多，顯已不能安全駕駛。詎乙○○因未考
    領駕照，為脫免處罰，竟冒用其兄甲○○名義，接續在內政部警政署國道公路警
    察局公警局交字第Ｚ00000000號舉發違反道路交通管理事件通知單之被
    通知人收執聯中（一式四聯），偽造「甲○○」之署押四枚，以示業收受該告發
    通知單，再交還警員陳金龍收執，足生損害於主管機關對道路交通之管理及甲○
    ○之名譽；又接續於酒精測試報告單上被測人處，偽造「甲○○」之署押一枚（
    含指印一枚）；又接續於警訊筆錄第四行偽造「甲○○」署押（含指印一枚），
    嗣於警訊筆錄尾被訊問人處簽名時，因簽寫本名又趕緊改簽「甲○○」署押一枚
    （含指印一枚）而為警識破。
二、案經國道公路警察局第三警察隊報請臺灣彰化地方法院檢察署檢察官偵查起訴。
    理  由
一、右揭犯罪事實，業據被告乙○○於警、偵訊及本院審理中坦承不諱，而被告於警
    察查獲時之呼氣酒精濃度值為０‧六三ＭＧ／Ｌ，亦有酒精濃度報告單乙紙在卷
    可稽。按呼氣酒精測試濃度為０．二三八至０‧四七六ＭＧ／Ｌ時，飲酒者會興
    奮或鎮靜、肌肉協調能力受損，反應遲鈍，（參考駱宜安所著「刑事鑑識學」第
    三九二頁）。又參考德國、美國之認定標準，對於酒精濃度呼氣已達每公升零點
    五五毫克以上，肇事率為一般正常人之十倍，認為已達「不能安全駕駛」之標準
    ，亦有法務部八十八年五月十八日法檢字第００一六六九函釋甚明。被告經警
    測得呼氣中所含酒精濃度為每公升零點六三毫克，顯逾前揭每公升零點五五毫克
    之標準，且被告係因進入收費站時動作遲緩始為警稽查，此亦有刑法第一百八十
    五條之三案件測試觀察紀錄表在卷可稽，足見其判斷力及注意力均因飲酒之故而
    降低，被告駕駛當時係處於不能安全駕駛動力交通工具之狀態，應無疑義。此外
    復有舉發違反道路交通管理事件通知單、警訊筆錄扣案可証，事證明確，犯行堪
    予認定。
二、核被告所為係犯刑法第二百十條、第二百十六條之行使偽造私文書罪及同法第一
    百八十五條之三之公共危險罪；被告雖前後多次偽造署押之行為，惟其仍屬一個
    犯意接續多次行為，侵害一個法益，應為接續犯。又其偽造署押乃係偽造私文書
    之階段行為；又其偽造私文書之低度行為應為行使偽造私文書之高度行為所吸收
    ，均不另論罪，應依行使偽造私文書罪論處。另其所犯之行使偽造私文書與公共
    危險二罪間，犯意各別，罪名有異，應分論併罰。爰審酌被告尚無任何前科，而
    酒後不開車乃法令及傳播媒體一天到晚都在宣導，惟被告仍默視法令過於自信而
    上路，幸未肇事而造成人命傷亡，又為脫免處罰而犯下偽造文書犯行，幸經警當
    場查獲而對於監理單位及「甲○○」之損害尚屬不大及被告犯後坦承犯行，態度
    良好等一切情狀，分別量處如主文所示刑，併分別諭知易科罰金之折算標準，另
    定其應執行刑，以資懲儆。扣案之舉發違反道路交通管理事件通知單上偽造之「
    甲○○」署押四枚、酒精測試報告單上偽造之「甲○○」署押一枚（含指印一枚
    ）、警訊筆錄上偽造之「甲○○」署押二枚（含指印二枚），不問屬犯人與否，
    併予宣告沒收。
三、據上論斷，應依刑事訴訟法第二百九十九條第一項前段，刑法第一百八十五條之
    三、第二百十六條、第二百十條、第二百十九條、第四十一條第一項、第五十一
    條第五款、罰金罰鍰提高標準條例第二條，判決如主文。
中      華      民      國      九十      年    九      月    十        日
                              臺灣彰化地方法院刑事第三庭
                                  法      官  詹秀錦
右正本證明與原本無異。
如不服本判決，應於送達後十日內，向本院提出上訴狀( 須附繕本 )。
告訴人或被害人對於判決如有不服具備理由請求檢察官上訴者，其上訴期間之計算係
檢察官收受判決正本之日期為準。
                                  法院書記官  莊何江
中      華      民      國      九十      年      八    月    二十四    日
刑法第一百八十五條之三、第二百十六條、第二百十條


司法院資訊處製作；財團法人民間司法改革基金會備份。
